ACORDAO-COMPLETO-2390788

ACÓRDÃO 1278/2020 ATA 17/2020 - PLENÁRIO

VISTOS, relatados e discutidos estes autos de representação formulada pela Secretaria de Controle Externo de Aquisições Logísticas (Selog) para a apuração da indevida participação da Rio-Médica Hospitalar Ltda. a partir da indevida utilização do tratamento favorecido dispensado às microempresas (ME) e às empresas de pequeno porte (EPP) em diversas licitações durante os exercícios de 2016 e 2017, ofendendo os arts. 3º, I e II, § 4º, I, e 48, I, da Lei Complementar (LC) n.º 123, de 2006;
	ACORDAM os Ministros do Tribunal de Contas da União, reunidos em Sessão do Plenário, ante as razões expostas pelo Relator, em:
	9.1. conhecer da presente representação, por atender aos requisitos de admissibilidade previstos nos arts. 235 e 237, VI, do RITCU, para, no mérito, considerá-la procedente;
	9.2. declarar a inidoneidade da Rio-Médica Hospitalar Ltda. para participar de processo de licitação na administração pública federal ou nos certames promovidos pelos Estados, Distrito Federal e Municípios a partir da aplicação de recursos federais, pelo período de 6  (seis) meses, nos termos do art. 46 da Lei n.º 8.443, de 1992;
	9.3. determinar que a Selog adote as seguintes medidas:
	9.3.1. envie a cópia do presente Acórdão, com o Relatório e a Proposta de Deliberação, aos seguintes destinatários:
	9.3.1.1. à Controladoria-Geral da União, para ciência e adoção da providência determinada pelo item 9.2 deste Acórdão dentro do prazo máximo de 30 (trinta) dias contados da ciência desta deliberação; 
	9.3.1.2. ao órgão competente do Ministério Público Federal, para ciência e adoção das providências judiciais cabíveis;
	9.3.1.3. ao Hospital Geral do Exército no Rio de Janeiro - RJ, como instituição condutora dos pregões, para ciência; e
9.3.2. arquive o presente processo.

Representação para apurar a indevida participação de empresa em diversas licitações durante os exercícios de 2016 e 2017, a partir da utilização do tratamento favorecido dispensado às microempresas (ME) e às empresas de pequeno porte (EPP).

3. Responsável: Rio-Médica Hospitalar Ltda. (CNPJ 23.521.093/0001-03).

13.1. Ministros presentes: José Mucio Monteiro (Presidente), Walton Alencar Rodrigues, Benjamin Zymler, Augusto Nardes, Raimundo Carreiro, Ana Arraes, Bruno Dantas e Vital do Rêgo.
13.2. Ministros-Substitutos presentes: Augusto Sherman Cavalcanti, Marcos Bemquerer Costa, André Luís de Carvalho (Relator) e Weder de Oliveira.

ANDRÉ DE CARVALHO

Trata-se de representação formulada pela Secretaria de Controle Externo de Aquisições Logísticas (Selog) para a apuração da indevida participação da Rio-Médica Hospitalar Ltda. a partir da indevida utilização do tratamento favorecido dispensado às microempresas (ME) e às empresas de pequeno porte (EPP) em diversas licitações durante os exercícios de 2016 e 2017, ofendendo os arts. 3º, I e II, § 4º, I, e 48, I, da Lei Complementar (LC) n.º 123, de 2006.
2. 	Após a análise final do feito, o Auditor Federal Fábio Dorneles Vieira de Aquino lançou o seu parecer conclusivo à Peça 18, com a anuência dos dirigentes da Selog (Peças 19-20) , nos seguintes termos:
	" (...) 2. A SGI identificou (peça 2) , por meio de cruzamentos de dados, indícios de que empresas se beneficiaram indevidamente do tratamento diferenciado concedido a ME e EPP nas aquisições realizadas pela Administração Pública Federal (APF) , considerando as seguintes hipóteses (correspondentes a algumas das proibições descritas no § 4º do art. 3º da LC 123/2006) : 
	'Hipótese I: empresas com sócio ou empresário em comum, cujo grupo de empresas auferiram conjuntamente receitas anuais superiores ao limites estabelecidos em lei nos exercícios de 2015 ou 2016, sendo todas as empresas envolvidas beneficiárias de tratamento diferenciado em compras públicas no exercício seguinte ao que houve a superação do limite para enquadramento como empresa de pequeno porte, situação em que não mais possuíam direito ao benefício conferido pela lei, conforme vedação prevista no art. 3º, § 4º, inciso III. 
	Hipótese II: empresas com relações societárias entre si, cujo grupo de empresas auferiram conjuntamente receitas anuais superiores aos limites estabelecidos em lei nos exercícios de 2015 ou 2016, sendo que apenas uma das empresas envolvidas foi beneficiada com tratamento diferenciado em compras públicas no exercício seguinte ao que houve a superação do limite para enquadramento como empresa de pequeno porte, situação em que não mais possuía direito ao benefício conferido pela lei. 
	Hipótese III: empresa beneficiária de tratamento diferenciado em compras públicas em cujo quadro societário existe pessoa jurídica, situação vedada pelo artigo 3º, parágrafo 4º, inciso I. 
	Hipótese IV: empresa beneficiária de tratamento diferenciado em compras públicas integra quadro societário de outra pessoa jurídica, situação vedada pelo artigo 3º, parágrafo 4º, inciso VII. 
	Hipótese V: empresa beneficiária de tratamento diferenciado em compras públicas com faturamento individual acima do limite definido em lei, situação vedada pelo artigo 3º, inciso II. Trata-se de caso particular da hipótese 1. 
	3. O estudo da SGI (peças 25 e 26 do TC Processo 021.524/2017-3) compreendeu a avaliação de 784.195 compras/aquisições realizadas em 2016 e 2017 nas quais as empresas vencedoras valeram-se do tratamento diferenciado para ME/EPP, envolvendo 14.429 fornecedores.
	4. Foram identificadas as quantidades de ocorrências descritas a seguir.
Tabela 1 - Quantitativos totais de empresas com indícios de terem sido beneficiadas indevidamente
	74 grupos de empresas incidiram na hipótese I e II

	18 empresas incidiram na hipótese III

	44 empresas incidiram na hipótese IV

	23 empresas incidiram na hipótese V

 Fonte: peça 25 do TC Processo 021.524/2017-3.
	5. Diante dos resultados colhidos pela SGI, o Relator sorteado Ministro-Substituto André Luiz de Carvalho (peça 1) , acolhendo a seguinte proposta desta Selog, determinou que se adotassem as providências cabíveis:
	'a) identificar uma amostra de 10 casos, especialmente por materialidade da receita bruta apurada acima do permissivo legal, combinada, se possível, com o número de vitórias da empresa com indícios de fraude no seu enquadramento como ME/EPP, buscando cobrir as 5 hipóteses descritas na peça 25. Para cada um desses 10 itens amostrais, serão autuados processos de representação, para fins de apuração e declaração de inidoneidade das envolvidas, caso as fraudes sejam comprovadas, após o devido processo legal;'
	6. A definição dessa amostra baseou-se em dois critérios (peça 2) : faturamento e materialidade das compras. Foram totalizados, para cada empresa, o faturamento em 2016 (contabilizados apenas os valores pagos registrados no Siafi, podendo o valor ser maior em virtude de contratações particulares e com órgãos que não utilizam o Siafi) e o valor homologado das contratações em 2017 (valores homologados dos respectivos certames registrados no Siasg, considerados apenas os itens em que utilizados os benefícios licitatórios próprios à ME/EPP) . 
	7. Esses dois critérios originaram os indicadores de proporcionalidade do faturamento e da materialidade das compras de cada empresa frente respectivamente ao maior faturamento e à maior materialidade encontrados no universo levantado.
	8. Entretanto, nenhuma empresa enquadrada nas hipóteses III ou IV foi classificada entre as mais relevantes. Como a orientação proferida pela Selog solicitou que a amostra deveria cobrir as cinco hipóteses trabalhadas, foram selecionadas as seis empresas com maior relevância considerando todo o universo analisado e as duas mais relevantes para cada uma das hipóteses não contempladas na primeira amostra (hipóteses III e IV) .
	9. 	Da amostra de dez empresas (peça 2, p. 3) e de acordo com o critério acima para identificação de empresas enquadradas nas hipóteses III e IV, consta a Rio-Médica Hospitalar Ltda. - ME., com os seguintes dados e critérios de inclusão na amostra: 
	Quadro 1 - Valores faturados e homologados relativos à empresa Rio-Médica Hospitalar Ltda.
	CNPJ
	Tipo
	Faturamento Siafi (2016) 
	Valor estimado Siasg (2017) 
	Hipótese

	23.521.093/0001-03
	ME
	-
	R$ 616.970,50
	III (*) 

	(*) Sócias: 26.954.413/0001-07 (BP REPRESENTACAO LTDA - EPP) ; 14.227.753/0001-49 (VFM PARTICIPACOES LTDA - Não é ME/EPP)  
	10. Na instrução precedente (peça 7) , verificaram-se as seguintes situações relacionadas aos indícios de utilização indevida, por parte da empresa Rio-Médica Hospitalar Ltda. - ME, do tratamento diferenciado conferido às ME/EPP: 
	a) a empresa conta com pessoa jurídica em seu quadro societário e não poderia, nessa condição, usufruir do benefício de participação exclusiva à ME/EPP em itens licitatórios com valor de até R$ 80.000,00 (inc. I do art. 48 da LC 123/2006) ; e
	b)	a empresa teve expressivo valor global adjudicado a ela em 2017 (R$ 11 milhões) , bem superior ao montante de R$ 0,6 milhão estimado no estudo da SGI e consignado no quadro 1 retro (restrito às homologações advindas de itens licitados exclusivamente às ME/EPP) , impactando no seu faturamento em 2018, superior a 2,2 milhões de reais naquele ano, situação destoante de seu enquadramento como ME. 
	11. Por esses motivos, foi proposta a oitiva da empresa Rio-Médica Hospitalar Ltda. - ME, nos termos do art. 250, V, do Regimento Interno deste Tribunal (RITCU) , para fins de possível aplicação da penalidade prevista no art. 46 da Lei 8.443/1992 c/c art. 271 do RITCU.
	12. Realizada a oitiva (peça 9) , passa-se à análise da resposta apresentada pela empresa (peça 15) .   
	Exame técnico
	Da oitiva
	13. Nos termos da instrução preliminar (peça 7, p. 5) , a empresa foi chamada aos autos para se manifestar sobre a sua participação em certames públicos em 2017 se autodeclarando indevidamente microempresa ou empresa de pequeno porte (ME/EPP) , visando ao gozo dos benefícios conferidos pelos arts. 42 a 48 da Lei Complementar 123/2006, tendo em seu quadro societário pessoa jurídica, o que contraria a finalidade da Lei Complementar 123/2006 e a vedação prevista no seu art. 3º, § 4º, inc. I. 
	14. Em sua resposta (peça 15) , a empresa alega que, apesar de nunca ter sido enquadrada no regime de tributação Simples, foi equivocadamente - e ao arrepio da Lei Complementar 123/2006 - enquadrada como microempresa na Junta Comercial do Estado do Rio de Janeiro - JUCERJA, erro que teria persistido na 2ª Alteração Contratual, de maio de 2017. 
	15. Sustenta que não teria havido dolo ou má-fé da empresa e que o contador à época teria incorrido em erro bem como a JUCERJA, a qual teria o dever de identificá-lo e de não aceitar o registro em razão do desrespeito à referida lei, notadamente ao art. 3º, § 4º, inciso I, que trata da vedação à participação de pessoa jurídica no quadro societário de microempresas.
	16. Acrescenta que, assim que identificado o erro, procedeu à retificação, de sorte que o fato não viesse a ocorrer novamente.
	17. Adiante, reforça que o enquadramento indevido da empresa foi retificado logo que recebida a notificação desta Corte e que o fato ocorrera em função de erro do contador e da Junta Comercial.
	18. Salienta que, apesar de ter pessoa jurídica em seu quadro societário, em momento algum teria se comportado como microempresa, optando pelo regime de tributação do lucro presumido e realizando todos os recolhimentos de impostos de acordo com a legislação vigente.
	19. Aduz que não preteriu nenhuma microempresa, pois, nos dois pregões no qual teria participado, somente ela teve as amostras submetidas à avaliação técnica aprovadas pelos contratantes, ou seja, além dela não haveria nenhuma outra empresa apta a fornecer os itens nos certames em questão. Alega, ainda, que não sofrera desclassificação e que os certames não foram impugnados, praticando, ainda, preços de mercado sem causar prejuízo ou dano ao erário.
	20. Defende, a seguir, que se a situação da empresa não estivesse eivada de erros, o faturamento a ser observado seria o do ano de realização dos certames e não configuraria obstáculo para a participação da empresa ou representaria desrespeito à LC 123/2006.
	21. Conclui reconhecendo a conduta, mas ressaltando que seria decorrente de erro e não de dolo, e destaca que a participação em itens exclusivos para ME/EPP representaria apenas 4,6% do montante homologado à empresa nos dois certames no quais se verificaram as irregularidades.  
	Análise
	22. A empresa não apresentou justificativas suficientes para afastar as irregularidades identificadas.
	23. A resposta à oitiva se concentra na alegada ocorrência de erro por parte do então contador e da JUCERJA, o qual teria resultado no enquadramento indevido como microempresa. Foca também nas questões tributárias, ao afirmar que a Rio-Médica Hospitalar Ltda. - ME sempre teria optado pelo regime de tributação do lucro presumido e teria realizado os recolhimentos de impostos devidos de acordo com a legislação vigente.
	24. Ocorre que o foco do presente processo não diz respeito às questões de formalização do registro da empresa ou às questões de natureza tributária, que fogem da competência do TCU, mas sim da obtenção de vantagem indevida em processo de aquisição de pública, irregularidade para a qual não houve justificativa suficiente.
	25. A empresa tenta argumentar que, apesar de possuir pessoa jurídica em seu quadro societário, em momento algum teria se comportado como microempresa. A narrativa busca convencer que houve somente um erro quando da constituição da empresa, mas sem qualquer impacto posterior pois nunca agira como tal.
	26. Porém, diferentemente do alegado, o que se observa é que a empresa se utilizou dos benefícios exclusivos para ME/EEP previstos nos arts. 47 e 48 da LC 123/2006 nos certames realizados em 2017 e identificados no estudo da SGI.
	27. Como consta da tabela à peça 4, a empresa se beneficiou em itens de participação exclusiva de ME/EPP nos Pregões Eletrônicos 50/2016 e 76/2017 realizados pelo Hospital Geral do Exército, no Rio de Janeiro, com a homologação de valores da ordem de R$ 616.970,50.
	Pregão Eletrônico
	Itens
	Valor homologado (R$) 
	Uasg

	50/2016 (*) 
	13
	451.970,50
	160322 - Hospital Central do Exército/RJ
 (* O PE 50/2016 foi abandonado) 

	76/2017
	5
	165.000,00
	
	Totais
	18
	616.970,50
	
	28. Se a Rio Médica sabia não se enquadrar como pequena empresa - tal qual afirma em relação à escolha do regime tributário utilizado - era de se esperar conduta semelhante em relação à participação em licitações, abstendo-se de participar de itens exclusivos para empresas dessa natureza justamente por saber não possuir essa característica.
	29. Para essa ação, não foram apresentadas justificativas suficientes. Em determinada passagem da sua resposta à oitiva, a empresa defende que a participação em itens exclusivos para ME/EPP representaria apenas 4,6% do montante homologado à empresa nos dois certames no quais se verificaram as irregularidades. Essa alegação pode ser levada em consideração quando da dosimetria da pena, mas não possui força suficiente para afastar proposta de aplicação de sanção. 
	30. Ademais, esta Corte possui precedentes no sentido de que a mera participação em licitações reservadas a ME/EPP, por licitantes que não se enquadrem na definição legal dessas categorias, constitui fraude à licitação e enseja declaração de inidoneidade do fraudador, não necessitando que a autora da fraude obtenha a vantagem esperada, como indicam, por exemplo, os Acórdãos Plenários 3.217/2010, 1.702/2017, ambos de relatoria do Ministro Walton Alencar Rodrigues; 3.617/2013, de relatoria do Ministro José Jorge; 48/2014, de relatoria do Ministro relator Benjamin Zymler; e 1.593/2019, de relatoria do Ministro Marcos Bemquerer.
	31. Por esses motivos, não havendo elementos suficientes na oitiva para desconstituir a irregularidade verificada e demonstrada a participação indevida da empresa em licitações nos anos de 2016 e 2017, resta configurada a conduta de fraude à licitação, motivo pelo qual se propõe a declaração de inidoneidade da empresa Rio-Médica Hospitalar Ltda. - ME, para participar de licitação e contratar com a Administração Pública Federal, com fundamento no art. 46 da Lei 8.443/1992.
	Conclusão
	32. O presente processo evidenciou a participação da empresa Rio-Médica Hospitalar Ltda. em licitações se autodeclarando indevidamente microempresa ou empresa de pequeno porte (ME/EPP) , visando ao gozo dos benefícios conferidos pelos arts. 42 a 48 da Lei Complementar 123/2006, tendo em seu quadro societário pessoa jurídica, o que contraria a finalidade da Lei Complementar 123/2006 e a vedação prevista no seu art. 3º, § 4º, inc. I. 
	33. Realizada a oitiva, não foram apresentadas justificativas suficientes para afastar as irregularidades identificadas, motivo pelo qual se propõe a declaração de inidoneidade da empresa. 
	Proposta de encaminhamento
	34. Em virtude do exposto, propõe-se:
	a) conhecer da representação, satisfeitos os requisitos de admissibilidade constantes nos arts. 235 e 237, VI, do Regimento Interno deste Tribunal, e no art. 103, § 1º, da Resolução - TCU 259/2014;
	b) no mérito, considerar a presente representação procedente;
	c) declarar a inidoneidade da empresa Rio-Médica Hospitalar Ltda., com fundamento no art. 46 da Lei 8.443/1992, para participar, por até cinco anos, de licitação e contratar com a Administração Pública Federal ou em que haja utilização de recursos federais, tendo em vista as participações indevidas na condição de ME/EPP nos Pregões Eletrônicos 50/2016 e 70/2017 do Hospital Geral do Exército, no Rio de Janeiro/RJ, certames exclusivos para licitantes ME/EPP, em desacordo com o art. 3º, § 4º, inciso I, c/c o art. 48, inciso I, da Lei Complementar 123/2006, circunstância que caracteriza fraude à licitação; 
	d) informar à Rio-Médica Hospitalar Ltda. que o conteúdo da deliberação que vier a ser proferida poderá ser consultado no endereço www.tcu.gov.br/acordaos; e
	e) arquivar os presentes autos, nos termos do art. 169, III, do Regimento Interno/TCU."
É o Relatório.

8.1. Fábio Luís Medeiros de Campos Ribeiro (OAB-RJ 118.623), representando a Rio-Médica Hospitalar Ltda.

Não atuou.

REPRESENTAÇÃO. FRAUDE EM PROCESSOS LICITATÓRIOS. OITIVA. REVELIA. efetiva comprovação da indigitada prática continuada de fraude a processos de licitação com o grave emprego, inclusive, de declaração falsa. CONHECIMENTO. PROCEDÊNCIA. INIDONEIDADE DA LICITANTE FRAUDADORA. DETERMINAÇÕES. CIÊNCIA.

REPRESENTAÇÃO (REPR)

Secretaria de Controle Externo de Aquisições Logísticas (Selog).

Trata-se de representação formulada pela Secretaria de Controle Externo de Aquisições Logísticas (Selog) para a apuração da indevida participação da Rio-Médica Hospitalar Ltda. a partir da indevida utilização do tratamento favorecido dispensado às microempresas (ME) e às empresas de pequeno porte (EPP) em diversas licitações durante os exercícios de 2016 e 2017, ofendendo os arts. 3º, I e II, § 4º, I, e 48, I, da Lei Complementar (LC) n.º 123, de 2006.
2.	A presente representação deve ser, preliminarmente, conhecida pelo TCU, por atender aos requisitos legais e regimentais de admissibilidade, para, no mérito, ser considerada procedente, diante da comprovação da reiterada fraude à licitação. 
3.	Eis que, a partir dos estudos realizados pela Secretaria de Gestão de Informações para o Controle Externo no TCU (SGI) , teriam sido reveladas as seguintes situações: 
	(a) a Rio-Médica Hospitalar Ltda. contaria com a pessoa jurídica em seu quadro societário e não poderia, nessa condição, usufruir do benefício pela exclusiva participação de ME-EPP em itens licitatórios sob o valor de até R$ 80.000,00, nos termos do art. 48, I, da LC n.º 123, de 2006; e
	(b) a referida empresa teria obtido o expressivo valor global adjudicado em seu favor sob o montante de R$ 11 milhões durante o exercício de 2017, a despeito do estimado montante de R$ 617 mil pelo estudo da SGI, destoando, assim, do seu enquadramento como ME.
4.	A Selog promoveu, então, a oitiva da aludida empresa para se manifestar sobre a perpetração da seguinte irregularidade: 
	" (...)  participação em certames públicos em 2017 se autodeclarando indevidamente microempresa ou empresa de pequeno porte (ME/EPP) , visando ao gozo dos benefícios conferidos pelos arts. 42 a 48 da Lei Complementar 123/2006, tendo em seu quadro societário pessoa jurídica, o que contraria a finalidade da Lei Complementar 123/2006 e a vedação prevista no seu art. 3º, § 4º, inc. I, sem prejuízo de alertar que o TCU poderá vir a declarar sua inidoneidade, com base no art. 46 da Lei 8.443/1992, para participar de licitação da Administração Pública Federal ou em que haja recursos federais, pelo prazo de até 5 anos, caso reste configurada o cometimento de fraude a licitação."
5.	Regularmente notificada, a referida entidade apresentou as suas justificativas à Peça 15, tendo oferecido, em suma, as seguintes alegações: (i) teria sido equivocadamente enquadrada como ME na Junta Comercial do Estado do Rio de Janeiro (JUCERJA) ; (ii) o indevido enquadramento da empresa teria sido retificado logo após ter recebido a notificação do TCU; (iii) não teria o comportamento de ME, tendo optado, inclusive, pelo regime de tributação sobre o lucro presumido; (iv) participou nos dois pregões, mas não teria preterido nenhuma ME, ante a inexistência de outra empresa apta a fornecer os itens nos certames; e (v) a sua participação em itens exclusivos para a ME-EPP corresponderia a apenas 4,6% do montante homologado à aludida empresa nos dois certames.   
6.	De todo modo, após a análise final do feito, a Selog ressaltou a efetiva comprovação da referida fraude às licitações ante a indevida utilização dos benefícios concedidos apenas às ME e EPP, tendo a unidade técnica proposto, por conseguinte, o conhecimento da presente representação para, no mérito, considerá-la procedente e, assim, declarar a inidoneidade da Rio-Médica Hospitalar Ltda. para licitar com a administração federal. 
7.	O TCU pode incorporar o parecer da unidade técnica a estas razões de decidir.
8.	Bem se vê que as justificativas da aludida empresa devem ser rejeitadas pelo TCU, vez que a suscitada fraude aos processos de licitação restou efetivamente comprovada.
9.	Ao discorrer sobre a identificação dessa contínua irregularidade, a unidade técnica assinalou que a tentativa de convencer sobre a subsistência, apenas, do suposto erro na constituição da empresa não elidiria a grave falha pelo indevido uso dos exclusivos benefícios destinados à ME-EPP pelos arts. 47 e 48 da LC n.º 123, de 2006, nos Pregões Eletrônicos 50/2016 e 76/2017 conduzidos pelo Hospital Geral do Exército no Rio de Janeiro - RJ a partir da homologação sob o valor total de R$ 616.970,50.
10. 	Não fosse o bastante, a unidade técnica também evidenciou a ineficácia da frágil alegação no sentido de a participação em itens exclusivos para a ME-EPP ter correspondido a apenas 4,6% do montante homologado em prol da empresa nos dois certames, até porque a jurisprudência do TCU estaria firmada no sentido de a indevida participação nas licitações reservadas em prol das ME-EPP constituir a suscitada fraude à licitação e ensejar a decretação de inidoneidade em desfavor do licitante fraudador, não necessitando, para tanto, da efetiva percepção de vantagem econômica para a eventual configuração do aludido ilícito, em consonância, por exemplo, com os Acórdãos 3.217/2010 e 1.702/2017, sob a relatoria do Ministro Walton Alencar Rodrigues perante o Plenário, e o Acórdão 1.593/2019, sob a relatoria do Ministro-Substituto Marcos Bemquerer perante o Plenário; podendo o TCU fixar, contudo, a dosimetria da pena em 6  (seis) meses diante da perpetração da aludida fraude em 2 (dois) certames.
11.	A própria empresa noticiou, aliás, que, somente após a notificação do TCU sobre a suscitada irregularidade, ela teria providenciado a "correção do suposto erro" no enquadramento como ME na Junta Comercial do Estado do Rio de Janeiro e, assim, para além do dolo ou do grave erro grosseiro, é possível observar que o indevido enquadramento ainda estaria em uso pela empresa, ante a eventual ausência da pronta atuação do TCU neste processo, tendendo à manutenção do indevido uso do aludido benefício destinado exclusivamente à ME-EPP.  
12.	Deve ser declarada, pois, a inidoneidade da Rio-Médica Hospitalar Ltda. para participar de licitação perante a administração federal pelo período de 6  (seis) meses, ante a efetiva comprovação da indigitada prática de fraude aos processos de licitação, com o eventual emprego, inclusive, de declaração falsa, nos termos do art. 46 da Lei n.º 8.443, de 1992.
13.	O TCU deve conhecer, portanto, da presente representação para, no mérito, considerá-la procedente, decretando, por conseguinte, a inidoneidade da referida empresa para participar de licitação na administração federal pelo período de 6  (seis) meses, diante da efetiva comprovação da aludida fraude continuada aos processos de licitação, nos termos do art. 46 da Lei nº 8.443, de 1992.
Ante o exposto, pugno pela prolação do Acórdão ora submetido a este Colegiado. 
TCU, Sala das Sessões, em tagDataSessao.
Ministro-Substituto ANDRÉ LUÍS DE CARVALHO
Relator